臺灣桃園地方法院刑事判決
111年度審交易字第113號
公  訴  人  臺灣桃園地方檢察署檢察官 
被      告  范靖峰


上列被告因公共危險案件，經檢察官提起公訴（111年度偵字第4
510號），被告於準備程序中就被訴事實為有罪之陳述，經告知
簡式審判程序之旨，並聽取公訴人、被告之意見後，由本院當庭
裁定改行簡式審判程序審理並判決如下：
    主      文
范靖峰犯不能安全駕駛動力交通工具罪，累犯，處有期徒刑柒月
。 
    事實及理由
一、本件犯罪事實及證據，除將起訴書犯罪事實欄一、倒數第2
    行所載「下午1時29分許」，更正為「下午1時28分許」；另
    將證據部分補充「被告范靖峰於本院審理時之自白」外，餘
    均引用檢察官起訴書所載（詳如附件）。
二、新舊法比較：
    按行為後法律有變更者，適用行為時之法律。但行為後之  
    法律有利於行為人者，適用最有利於行為人之法律。刑法  
    第2 條第1 項定有明文。經查，被告行為後，刑法第185   
     條之3 第1 項之規定業於民國111 年1 月28日修正公布， 
     並自同月30 日生效施行，修正前刑法第185 條之3 第1 項
      規定：「駕駛動力交通工具而有下列情形之一者，處2 年
      以下有期徒刑，得併科20萬元以下罰金」，修正後則規定
      ：「駕駛動力交通工具而有下列情形之一者，處3 年以下
      有期徒刑，得併科30萬元以下罰金」，已將法定刑自「2
    年  以下有期徒刑，得併科20萬元以下罰金」，提高為「3 
    年  以下有期徒刑，得併科30萬元以下罰金」，經比較新、
    舊  法結果，自以修正前之規定對被告較為有利，依刑法第
    2    條第1 項前段規定，被告本件犯行應仍適用行為時即
    修正  前刑法第185 條之3 第1 項規定處罰。
三、論罪科刑：
  ㈠核被告所為，係犯修正前刑法第185 條之3 第1 項第1 款  
    之不能安全駕駛動力交通工具罪。
　㈡依照司法院釋字第775號解釋意旨及刑事訴訟法第161條第1項
    規定可知，檢察官就前階段被告構成「累犯事實」負擔主張
    及舉證責任，並就後階段被告依累犯規定「加重其刑事項」
    負擔主張及說明責任（最高法院110年度台上大字第5660號
    裁定意旨參照）。本件檢察官就被告有犯罪事實欄所載之累
    犯事實，業已提出被告之前案紀錄表在案（參起訴書之記載
    及偵卷第77至81頁），且為被告所坦白承認（參本院審易字
    卷111年6月1日審判筆錄第3至4頁），應認足以證明被告累
    犯之事實。又檢察官於審理時主張被告一再犯本罪，請本院
    依累犯之規定加重其刑。而被告前因①公共危險案件，經本
    院以109年度壢交簡字第2758號判處有期徒刑4月確定；②公
    共危險案件，經本院以109年度壢交簡字第3149號判處有期
    徒刑6月確定。上開①②罪刑，嗣經本院以109年度聲字第5047
    號裁定應執行刑有期徒刑7月確定，於110年7月22日易科罰
    金執行完畢等情，有臺灣高等法院被告前案紀錄表在卷可參
    (見本院審易字卷第54至56頁)。本院審酌其受有期徒刑執行
    完畢後，5年以內故意再犯本案有期徒刑以上之罪，為累犯
    。且係一再犯同罪質之罪，足見其惡性及對刑罰反應力薄弱
    ，應依刑法第47條第1項規定，加重其最低本刑（司法院大
    法官會議釋字第775號解釋意旨參照）。
  ㈢爰以行為人之責任為基礎，審酌被告漠視政府對酒後不駕駛
    動力交通工具之法令宣導，罔顧自己之生命、身體，更不顧
    公眾往來與其他用路人之安全，依舊貿然於酒後駕車上路，
    顯見其輕忽酒後駕車所造成之潛在危險性，法治觀念薄弱。
    且被告前已觸犯4次刑法第185條之3公共危險罪，而分經法
    院判處罪刑確定。竟仍不知警惕，一再漠視法律禁令，又第
    5次再犯本案，實屬不該。併衡酌被告本案吐氣所含酒精濃
    度為每公升1.15毫克，暨其犯後坦承犯行，態度尚可等一切
    情狀，量處如主文所示之刑。
四、據上論斷，應依刑事訴訟法第273 條之1 第1 項、第299條
　　第1項前段、第310 條之2 、第454 條第2項，刑法第2條第1
    項前段、修正前刑法第185 條之3 第1 項第1 款、刑法第47
    條第1項，刑法施行法第1 條之1 第1 項，判決如主文。
本案經檢察官劉仲慧到庭執行職務。
中　　華　　民　　國　　111 　年　　6 　　月　　29　　日
                      刑事審查庭  法  官  呂曾達
以上正本證明與原本無異。
如不服本判決應於收受判決後20日內向本院提出上訴書狀，並應
敘述具體理由。其未敘述上訴理由者，應於上訴期間屆滿後20日
內向本院補提理由書(均須按他造當事人之人數附繕本)「切勿逕
送上級法院」。 
    　　　　　　　　　　　　　　　書記官　楊淨雲
中　　華　　民　　國　　111 　年　　6 　　月　　30　　日
附錄本案論罪科刑依據之法條：
修正前中華民國刑法第185 條之3第1項
駕駛動力交通工具而有下列情形之一者，處 2 年以下有期徒刑
，得併科 20 萬元以下罰金：
一、吐氣所含酒精濃度達每公升零點二五毫克或血液中酒精濃度
    達百分之零點零五以上。
二、有前款以外之其他情事足認服用酒類或其他相類之物，致不
    能安全駕駛。
三、服用毒品、麻醉藥品或其他相類之物，致不能安全駕駛。
附件：
臺灣桃園地方檢察署檢察官起訴書
                                     111年度偵字第4510號
　　被　　　告　范靖峰　男　47歲（民國00年0月00日生）
　　　　　　　　　　　　住桃園市○○區○○路○○段000號
　　　　　　　　　　　　居桃園市○○區○○路00號
　　　　　　　　　　　　國民身分證統一編號：Z000000000號
上列被告因公共危險案件，已經偵查終結，認應該提起公訴，茲
將犯罪事實及證據並所犯法條分敘如下：
　　　　犯罪事實
一、范靖峰前於民國109年間，因酒後駕車之公共危險案件，經
    臺灣桃園地方法院分別以109年度壢交簡字第2758號判決處
    有期徒刑4月確定及109年度壢交簡字第3149號判決處有期徒
    刑6月確定，經同法院以109年度聲字第5047號裁定定應執行
    刑有期徒刑7月確定，甫於110年7月22日徒刑易科罰金出監
    執行完畢。詎其猶不知悔改，自110年12月10日晚間9時許起
    至11時許止，在其位於桃園市○○區○○路00號住處飲用高粱酒
    ，惟迄翌（11）日中午12時許，猶處酒意未退且詳悉其吐氣
    所含酒精濃度依然達每公升0.25毫克以上而尚存醉意之情況
    下，仍自其上開住處騎乘車牌號碼000-0000號普通重型機車
    上路，嗣於110年12月11日下午1時9分許，行經桃園市○○區○
    ○路000號前，不慎撞擊黃仁佑所駕駛並暫時停放在該處之車
    牌號碼000-0000號自用小客車（無人受傷），經警據報前往
    處理，並於同日下午1時29分許，對范靖峰實施酒測，測得
    范靖峰之吐氣所含酒精濃度達每公升1.15毫克。
二、案經桃園市政府警察局龍潭分局報告偵辦。
　　　　證據並所犯法條
一、上揭犯罪事實，業據被告范靖峰於警詢及偵查中坦承不諱，
    核與證人黃仁佑於警詢時證述情節大致相符，復有桃園市政
    府警察局舉發違反道路交通管理事件通知單、酒精測定紀錄
    表、桃園市政府警察局龍潭分局道路交通事故現場圖、道路
    交通事故調查報告表㈠、㈡各1份及路口監視錄影器翻拍照片4
    張、車禍現場暨車損照片13張等附卷可稽，足認被告之自白
    應與事實相符，犯嫌堪以認定。
二、核被告所為，係犯刑法第185條之3第1項第1款不能安全駕駛
    動力交通工具罪嫌。又被告前有如犯罪事實欄所載論罪科刑
    及執行情形，有本署刑案資料查註紀錄表附卷可稽，其於有
    期徒刑執行完畢後，5年以內故意再犯本件有期徒刑以上之
    罪，為累犯，請並斟酌依刑法第47條第1項之規定及司法院
    大法官釋字第775號解釋意旨加重其刑。
三、依刑事訴訟法第251條第1項提起公訴。
　  此　致
臺灣桃園地方法院
中　　華　　民　　國　 111　　年　　1 　　月　　25　　日
　　　　　　　　　　　　　    檢  察  官  林弘捷
本件證明與原本無異
中　　華　　民　　國　 111　　年　　2 　　月　　11　　日
                              書  記  官  楊潔茹
所犯法條
中華民國刑法第185條之3第1項第1款
駕駛動力交通工具而有下列情形之一者，處 2 年以下有期徒刑
，得併科 20 萬元以下罰金：
一、吐氣所含酒精濃度達每公升零點二五毫克或血液中酒精濃度
    達百分之零點零五以上。
二、有前款以外之其他情事足認服用酒類或其他相類之物，致不
    能安全駕駛。
三、服用毒品、麻醉藥品或其他相類之物，致不能安全駕駛。